# 请教陈版主：子公司亏损注销，合并报表咋处理

提问人：superiorno1 时间：2012-12-06 11:53:22
公司下属某个非全资子公司（比例60%）注销，账面净资产-500万，且公司已在年初合并层面确认-300万净资产，现在该公司注销，请教陈版主上述情况下，合并报表咋处理。

回答人：chenyiwei
如果确实子公司已经注销，所有权利义务关系终止，则合并报表层面应把原先累计确认的超额亏损转回，计入当期投资收益；原先确认的少数股东权益负数通过合并股东权益变动表中“所有者投入和减少资本——其他”项目予以转出结零。

提问人：alony 时间：2014-04-09 19:32:07
请问： 1 、这样处理的依据是什么呢？ 2 、这算经常性损益，还是非经常性损益合适呢？ 谢谢！

回答人：chenyiwei
1 、与丧失对子公司控制权时解释 4 号第四条规定的合并报表层面处理原则一致。前期合并报表层面超额亏损已经计入当期损益，故处置时转回。 2 、属于非经常性损益——丧失控制权损益。